【裁判字號】    98,消債清,8
【裁判日期】    980904
【裁判案由】    清算程序
【裁判全文】
臺灣嘉義地方法院民事裁定             98年度消債清字第8號
聲  請  人  甲○○
即債 務 人            號
代  理  人  莊安田律師
上列當事人因消費者債務清理事件聲請清算，本院裁定如下：
    主  文
債務人甲○○自中華民國九十八年九月四日中午十二時起開始清
算程序。
本件命司法事務官進行本件清算程序。
    理  由
一、按法院開始清算程序之裁定，應載明其年、月、日、時，並
    即時發生效力，消費者債務清理條例第83條第1項定有明文。
    法院裁定開始更生或清算程序後，得命司法事務官進行更生
    或清算程序，必要時得選任律師、會計師或其他適當之自然
    人或法人一人為監督人或管理人。該條例第第16條第1項亦
    定有明文。
二、本件債務人主張：其積欠債務新台幣（下同）1,290,788元
    ，名下僅有中華開發金融控股股份有限公司（下稱中華開發
    公司）股票25,310股，前已提出債權人清冊，以書面向最大
    債權金融機構請求共同協商債務清償方案，雖於95年5月17
    日曾協商成立，每月清償16,932元，惟當時聲請人在嘉義市
    ○○路超級飯桶任職，每月薪資2萬元，尚可支應，然該公
    司於96年6月間倒閉，聲請人隨即失業，因年已47歲，始終
    找不到新職，顯有不能清償債務情事，且又未經法院裁定開
    始更生程序或許可和解或宣告破產，爰向鈞院聲請清算等語
    。
三、經查：
  (一)債務人所主張積欠債務情形，有其所提出之債權人清冊及財
    團法人金融聯合徵信中心之當事人綜合信用報告可證，而其
    財產及收入狀況，有財政部台灣省南區國稅局財產歸屬資料
    清單及96、97年度綜合所得稅各類所得清單可按，則聲請人
    聲請前兩年除中華開發公司之股利外（96年2534元、97年11
    63元），並無其他收入，則其自無法履行上開與金融金構協
    商成立之清償款項，且屬不可歸責於己之事由，致履行顯有
    重大困難，仍符合聲請清算之條件，先予敘明。
  (二)債務人之財產除中華開發公司之股票25,310股外，並無其他
    財產，而該股票於98年9月3日收盤價為7.9元，債務人所有
    股數折合現金僅有199,949元，與債務人所負債務1,290,788
    元相較，加以債務人並無工作，確有不能清償情事，此外，
    本件又查無債務人有消費者債務清理條例第6條第3項、第8
    條或第82條第2項所定駁回清算聲請之事由存在，則債務人
    聲請清算，應屬有據，爰裁定如主文。
四、本件並依前揭規定，命司法事務官進行本件清算程序。
中    華    民    國    98    年    9    月    4    日
              民事第一庭    法      官  林世芬
上為正本係照原本作成
本件不得抗告
中    華    民    國    98    年    9     月    4     日
                            書  記  官  許龍崑


司法院資訊處製作；財團法人民間司法改革基金會備份。
